【裁判字號】    97,交聲,2611
【裁判日期】    970926
【裁判案由】    違反道路交通管理處罰條例聲明異議
【裁判全文】
臺灣臺北地方法院交通事件裁定        97年度交聲字第2611號
受 處分 人  甲○○
原處分機關  臺北市交通事件裁決所
上列受處分人因違反道路交通管理處罰條例案件，對於原處分機
關中華民國97年8 月19日所為之處分（原處分案號：北市裁申字
第裁22-AT0000000號）聲明異議，本院裁定如下：
    主  文
異議駁回。
    理  由
一、按汽車停車時，在停車場內或路邊准停車處所停車時，應依
    規定停放，不得紊亂；且應依停車時間、位置、方式及車種
    之規定，道路交通安全規則第112條第1項第14款、16款分別
    定有明文。又汽車駕駛人停車時，停車時間、位置、方式、
    車種不依規定者，處新臺幣（下同 ）600元以上1,200 元以
    下罰鍰，道路交通管理處罰條例（下稱條例）第56條第1 項
    第9款亦有明文。
二、本件受處分人甲○○所有之車號 DB-3908號自小客車，於民
    國97年4月30日4時23分，在臺北市○○路44巷25號前，因「
    汽車在機車停車格內停車」，停車車種不依規定，為台北市
    政府警察局交通警察大隊（下稱舉發機關）值勤員警以拍照
    方式採證，並以受處分人所有之汽車違反條例第56條第1 項
    第9 款規定掣單舉發，經受處分人向原處分機關申訴，原處
    分機關函請原舉發機關調查結果，仍認受處分人所有之自小
    客車違反前開規定，原處分機關乃於97年8 月19日依條例第
    56條第1項第9款及違反道路交通管理事件統一裁罰基準表之
    規定，裁處受處分人罰鍰600元。
三、異議意旨略以：
（一）受處分人固不否認於上開時地，其自小客車停放之位置係
      在機車停車格內，而為警舉發違規停車等情，惟辯稱：受
      處分人停車之時間已在深夜4 點，而依違反道路交通管理
      事件統一裁罰基準及處理細則（下稱細則）第12條第6 款
      之規定，深夜時間應予免罰，故非屬處罰範疇。
（二）復受處分人停放位置，乃在遠離市區街道，並無重大影響
      交通安全之虞，亦無影響消防安全或公共危險之可能。是
      懇請撤銷等語。
四、經查：
（一）本件受處分人確有於上揭時地，將其所有之車輛停放於臺
      北市○○路之機車格內，固為渠所承認，亦有舉發機關舉
      發照片1幀附卷可稽，應堪信其為真實。
（二）受處分人雖稱依細則第12條第6 款之規定，行為人於深夜
      時段（零至六時）停車，而有本條例第56條之情形，未嚴
      重危害交通安全、秩序或發生交通事故且情節輕微，以不
      舉發為適當者，交通勤務警察或依法令執行交通稽查任務
      人員得對其施以勸導，免予舉發。故本件雖符合細則所稱
      深夜時段免予舉發之情形，然再觀其但書亦有規定：「妨
      礙其他人車通行『經人檢舉』者，不在此限。」因此，若
      為妨礙他人，經他人檢舉，舉發機關仍得依法舉發處罰，
      故不待言。是本件經原舉發機關函覆原處分機關即指出，
      「該處機車停車格常遭佔用，本分局常接獲民眾檢舉....
      ... 已影響機車停放權益」。此有臺北市政府警察局文山
      第一分局，97年6月20日北市警文一分交字第09730742200
      號函附卷可稽。故本件停車時間雖在深夜，然既經民眾檢
      舉，又侵害機車停車之權益，顯見已影響停車秩序，故雖
      在深夜時段，又停於市區之外，仍不符上揭不罰之規定。
（三）綜上所述，受處分人確有在上開時、地，停放車種不依規
      定之違規停車行為，原處分機關依條例第56條第1項第9款
      及違反道路交通管理事件統一裁罰基準表規定，裁處罰鍰
      600 元，並無違誤，本件受處分人之異議為無理由，應予
      駁回。
五、依道路交通案件處理辦法第19條，裁定如主文。
中    華    民    國    97    年    9     月    26    日
                  交通法庭法  官  呂政燁
以上正本證明與原本無異。
如不服本裁定應於送達後5日內向本院提出抗告狀。
                          書記官  呂欣穎
中    華    民    國    97    年    9     月    26    日


司法院資訊處製作；財團法人民間司法改革基金會備份。
